# 请教澳洲报表递延税

提问人：兵哥 时间：2011-08-08 19:50:16
看到一份澳洲的报表，利润表中有外币折算损失 100 澳元（有两个美元银行存款），在递延税表中，对方把计入损益的外币折算损失100 澳元确认为计入当期损益的和外币相关的暂时性差异。国内的报表该部分好像没有考虑，澳洲的准则有这样的规定吗？

回答人：chenyiwei
会计准则的规定在此方面应无差异。你看看是否由于当地税法对此问题的税务处理作出了特殊的规定。也有可能是其中有些特殊的交易背景，你这里没有交代清楚。